【裁判字號】    95,簡上,164
【裁判日期】    950623
【裁判案由】    詐欺等
【裁判全文】
臺灣臺南地方法院刑事判決          九十五年度簡上字第一六四號
上  訴  人
即  被  告  丙○○
                    國民
上列上訴人即被告因詐欺等案件，不服本院九十五年度簡字第五
八○號中華民國九十五年三月六日第一審判決（聲請簡易判決處
刑案號：九十四年度偵字第一三六四號），提起上訴，本院判決
如下：
    主  文
上訴駁回。
    事  實
引用第一審刑事簡易判決書與檢察官聲請簡易判決處刑書所載（
如附件）。
    理  由
一、訊據被告丙○○坦承伊與告訴人有簽訂動產擔保交易附條件
    買賣契約，惟矢口否認有公訴人所指詐欺等犯行，辯稱：伊
    有告知告訴人伊之經濟狀況，伊用施用詐術；伊沒有收到購
    買的機車，告訴人指稱伊領機車那段期間，伊人在桃園楊梅
    中信玻璃纖維公司工作云云。惟查上揭事實，業據告訴代理
    人丁○○於偵查中指訴綦詳（按上開告訴代理人之指述，經
    被告同意作為證據，本院審酌該言詞陳述作成時之情況，認
    為尚屬適當，依刑事訴訟法第一百五十九條之五第一項規定
    ，自得採為證據），並有條件買賣契約書、存證信函回執、
    丙○○名下行車執照、重型機車已轉讓之車籍資料、本票裁
    定書（按上述諸文書證據，檢察官、被告於本院審判程序同
    意證據，且審酌文書作成時之情況，並無顯有不可信之特別
    情事，依照事訴訟法第一百五十九條之四之規定，自得採為
    證據）各乙份附卷可稽，且證人乙○○於審理中結稱：伊於
    簽約當日先行送件到監理站領完牌照後，將車子交給車主等
    語等語在卷稽詳，並有其提出之出車單影本乙份附卷足憑。
    被告丙○○所辯稱上情，非但與證人證述之情節不符，亦顯
    與常情有違，蓋被告若未取得機車，豈有未向機車行催車，
    且於獲知催繳機車款，豈有未向機車行異議之理？且茍未有
    詐財之犯意，豈有購車後未付分文分期款之理？足見被告所
    辯顯係事後卸責之詞，不足採信，本案事證明確，被告犯行
    堪以認定。
二、核被告丙○○所為，係犯刑法第三百三十九條第一項詐欺取
    財罪及動產擔保交易法第三十八條之罪。被告所犯上開二罪
    間，有方法目的之牽連關係，為牽連犯，應依刑法第五十五
    條後段之規定，從一重之詐欺取財罪論處。原審以被告罪證
    明確，並斟酌其未繳納任何款項，即將附條件買賣之標的物
    出售牟利，因此導致告訴人光華機車行即甲○○受有新臺幣
    （下同）五萬三千七百五十元（尚餘十期未繳，前五期每期
    六千三百五十元、後五期每期四千四百元）之財產上損害，
    犯罪所生之危害程度，又其矢口否認犯行，一再飾詞狡辯，
    顯不知悔悟，且迄未與告訴人達成民事上和解，亦未積極清
    償所欠剩餘款項，犯罪後之態度非佳等一切情狀，依刑事訴
    訟法第四百四十九條第一項前段、第四百五十四條第二項，
    動產擔保交易法第三十八條，刑法第十一條前段、第三百三
    十九條第一項、第五十五條後段、第四十一條第一項前段、
    罰金罰鍰提高標準條例第一條前段、第二條，量處有期徒刑
    三月，並諭知以三百元折算一日之易科罰金標準，本院經核
    其認事用法，均無不當，量刑亦稱妥適。上訴意旨指摘原判
    決違誤，求予撤銷改判，為無理由，應予駁回。
據上論斷，應依刑事訴訟法第四百五十五條之一第一項、第三項
、第三百六十八條、第三百七十三條，判決如主文。
中   華   民   國     95    年    6     月     23     日
                  刑事第十庭  審判長法  官  吳勇輝
                                    法  官  蔡直青
                                    法  官  柯顯卿
以上正本證明與原本無異。
本件不得上訴。
                                    書記官  黃子起
中   華   民   國     95    年    6     月     23     日
附錄本案論罪科刑法條全文：
中華民國刑法第339條第1項
意圖為自己或第三人不法之所有，以詐術使人將本人或第三人之
物交付者，處5年以下有期徒刑、拘役或科或併科1千元以下罰金
。以前項方法得財產上不法之利益或使第三人得之者，亦同。前
二項之未遂犯罰之。
動產擔保交易法第38條
動產擔保交易之債務人，意圖不法之利益，將標的物遷移、出賣
、出質、移轉、抵押或為其他處分，致生損害於債權人者，處 3
年以下有期徒刑、拘役或科或併科6000元以下之罰金。


司法院資訊處製作；財團法人民間司法改革基金會備份。
